臺灣彰化地方法院員林簡易庭民事判決
111年度員簡字第368號
原      告  裕富數位資融股份有限公司

法定代理人  許國興  
訴訟代理人  許秀玲    住○○市○○區○○○路0段00號00樓                          之0
被      告  張家齊  
上列當事人間請求給付分期買賣價金事件，本院於民國111年12
月8日言詞辯論終結，判決如下：
    主      文
一、被告應給付原告新臺幣15萬449元，及其中新臺幣14萬9,884
    元自民國111年9月23日起至清償日止，按週年利率百分之16
    計算之利息，暨按日息萬分之4.3計算之違約金。
二、訴訟費用由被告負擔。
三、本判決得假執行，但被告如以新臺幣15萬449元為原告預供
    擔保，得免為假執行。
    事實及理由
一、原告主張：被告於民國110年初向原告申辦分期借款，並約
    定自110年1月15日起至114年1月15日止，按月分49期攤還，
    然被告於第1期至第19期間有因遲延還款而孳生遲延利息新
    臺幣（下同）565元，且於第20期起即未依約清償分期借款
    本金，則依購物分期付款申請暨約定書（下稱系爭契約）之
    約定，剩餘借款本金14萬9,884元（按：與已孳生之遲延利
    息565元合計為15萬449元）之債務應視為全部到期。因此，
    原告茲依系爭契約，請求被告給付如主文第一項所示之剩餘
    借款本金、利息與違約金等語。
二、被告陳稱：被告承認積欠原告所請求之金額，但被告目前家
    境困難，實無力還款，為維持被告及家人之必要生活所需，
    請求依強制執行法第122條之規定酌留被告之薪資，勿遭扣
    押等語。
三、按當事人於言詞辯論時為訴訟標的之認諾者，應本於其認諾
    為該當事人敗訴之判決，民事訴訟法第436條第2項、第384
    條定有明文。被告既於本院言詞辯論時對原告所主張之訴訟
    標的為認諾，則本院即應逕為被告敗訴之判決，故原告依系
    爭契約之約定，請求被告給付如主文第一項所示之本金、利
    息及違約金，為有理由，應予准許；至被告陳稱：請求依強
    制執行法第122條之規定酌留被告之薪資等語，應為本件判
    決確定後之強制執行程序聲請事項，附此敘明。
四、關於假執行之說明：原告勝訴部分，所命給付金額未逾50萬
    元，爰依民事訴訟法第436條第2項、第389條第1項第5款之
    規定，依職權宣告假執行；並依民事訴訟法第436條第2項、
    第392條第2項之規定，依職權酌定相當擔保金額，宣告被告
    預供擔保，得免為假執行。
五、訴訟費用負擔之依據：民事訴訟法第78條。
中　　華　　民　　國　　111 　年　　12　　月　　8 　　日
                  員林簡易庭  法  官  許嘉仁
以上正本係照原本作成。
如不服本判決，須於判決送達後20日內向本院提出上訴狀（須按
他造當事人之人數附繕本）。如委任律師提起上訴者，應一併繳
納上訴審裁判費。
中　　華　　民　　國　　111 　年　　12　　月　　8 　　日
        　　　　　　　        書記官  陳火典